SUKRON

+6285691468025 | suk12on512@gmail.com | linkedin.com/in/sukron | github.com/skrnagrh

PROFILE

Saya seorang lulusan Teknik Informatika dengan IPK 3.73 dari Universitas Serang Raya (UNSERA), memiliki pengalaman kerja di bidang administrasi dan layanan pelanggan. Berpengalaman sebagai Staff Administrasi di PT. Imam Putra Mandiri. Mahir dalam berbagai bahasa pemrograman dan alat pengembangan web seperti HTML, CSS, Java, PHP, Laravel, dan JavaScript, serta berpengalaman dalam menggunakan Git dan GitHub untuk kontrol versi. Memiliki keterampilan interpersonal yang kuat, termasuk kemampuan komunikasi, kerjasama tim, pemecahan masalah, dan manajemen waktu. Pengalaman organisasi di Paskibra menunjukkan kemampuan kepemimpinan, tanggung jawab, dan keterlibatan sosial yang baik.

PENGALAMAN KERJA

PT. IMAM PUTRA MANDIRI

Bojonegara, Serang Banten Januari 2021 - April 2022

- **Staff Administrasi**
 - Bertanggung jawab untuk melakukan entry data karyawan secara akurat dan efisien.
 - Memastikan kelancaran laporan absensi karyawan dan memverifikasinya untuk keakuratan.
 - Melakukan pengecekan jam kerja karyawan untuk mengoptimalkan produktivitas.
 - Mengelola dan memasukkan data ke dalam sistem payroll perusahaan.
 - Berperan dalam pembuatan internal memo untuk menyampaikan informasi penting.
 - Bertanggung jawab atas pengarsipan data yang rapi dan mudah diakses.
 - Menyusun dan merangkum data untuk memastikan informasi terkini dan teratur.
 - Menghasilkan berita acara yang akurat dan lengkap.

Checker

September 2020 - Desember 2020

- Memeriksa dan memastikan tonase bagian kapal sesuai dengan spesifikasi.
- Menghitung dan mencatat berat setiap bagian kapal yang dipotong untuk memastikan akurasi data.
- Berkoordinasi dengan tim lapangan dan operator alat berat untuk kelancaran proses pengecekan.
- Menyusun laporan tonase harian dan memberikan rekomendasi kepada atasan terkait hasil pengecekan.

Helper

Juni 2020 - Agustus 2020

- Membersihkan sisa potongan material dan serpihan logam di area kerja untuk menjaga keamanan dan kelancaran operasional.
- Mendukung tim pemotongan dengan memastikan area tetap rapi dan bebas dari hambatan.
- Memindahkan dan mengelompokkan limbah atau material bekas sesuai instruksi dan prosedur.

SAKINA FRIED CHICKEN

Serang, Serang Banten Jul 2019 - Okt 2019

Waiters & Cook

- Memberikan pelayanan pelanggan yang ramah dan mengakomodasi kebutuhan mereka dengan baik.
- Memberikan rekomendasi menu berdasarkan pengetahuan yang mendalam tentang produk makanan dan minuman.
- Mengambil pesanan dengan akurat dan memastikan bahwa pesanan diproses dengan tepat.
- Menjaga kebersihan area kerja dan memastikan lingkungan tetap bersih dan nyaman.
- Berkontribusi dalam memastikan pengalaman makan yang menyenangkan bagi setiap pelanggan.

RESTO JHON CHICKEN & BURGER

Waiters & Cook

Serang, Serang Banten Jun 2018 - Mar 2019

- Memberikan pelayanan pelanggan yang ramah dan mengakomodasi kebutuhan mereka dengan baik.
- Memberikan rekomendasi menu berdasarkan pengetahuan yang mendalam tentang produk makanan dan minuman.
- Mengambil pesanan dengan akurat dan memastikan bahwa pesanan diproses dengan tepat.
- Menjaga kebersihan area kerja dan memastikan lingkungan tetap bersih dan nyaman.
- Berkontribusi dalam memastikan pengalaman makan yang menyenangkan bagi setiap pelanggan.

DINAS KELAUTAN DAN PERIKANAN PROVINSI BANTEN Praktek Kerja Lapangan (Prakerin)

Curug, Serang Banten Des 2016 – Feb 2017

- Melakukan salinan data untuk memudahkan administrasi.
- Sortir dokumen sesuai dengan prioritas, sehingga lebih mudah pengawasannya.

PENDIDIKAN

UNIVERSITAS SERANG RAYA (UNSERA)

Jurusan Teknik Informatika - IPK Kumulatif: 3.73/4.0

Taktakan, Kota Serang Banten 2019 - 2023

Serang, Kota Serang Banten

2015 - 2018

SMK PGRI 3 KOTA SERANG

Administrasi Perkantoran – Rata-rata Nilai 87

ORGANISASI

PASKIBRA SMK PGRI 3 Kota Serang Anggota Okt 2015 - Feb 2018

- Melaksanakan tugas dengan penuh tanggung jawab saat mengibarkan dan menurunkan bendera, memastikan upacara berjalan lancar.
- Bekerjasama secara efektif dalam tim Paskibra dan mematuhi arahan dari para pemimpin tim, meningkatkan kekompakan tim.
- Berkomunikasi secara efektif dan membangun hubungan positif dengan sesama anggota, memperkuat koordinasi tim.
- Berpartisipasi dalam kegiatan sosial dan kemanusiaan yang diadakan oleh Paskibra atau sekolah, meningkatkan kepedulian sosial dan keterlibatan komunitas.

TAMBAHAN

Keterampilan Teknis : Microsoft Word, Microsoft Excel, Microsoft Power Point, Corel Draw,

Adobe Ilustrator, Photoshop, Canva Dan Figma.

Keterampilan Pemrograman : HTML, CSS, JAVA, PHP, Laravel, Javascript, Git dan Github.

Interpersonal Skill : Kemampuan Komunikasi, Kerjasama Tim, Kemampuan Pemecahan

Masalah, Keterampilan Manajemen Waktu.